# 请教陈版cas 33(2014)处置股权

提问人：wjcpa9568 时间：2014-12-19 10:15:48
请教陈版，cas 33(2014) 指南P120，合并报表调整出的 1 按FV计量的公允价值与单体报表上长投的CV，要计入当期损益，借方计哪？ 2 处置股权产生的损益，借方计哪？ 另，与单体报表已经重新记量产生的投资收益，在合并报表是否冲回吧，否则与此处合并报表计量的投资收益就重复了。
是否正确，请陈总指点。

回答人：chenyiwei
从合并报表层面应达到的处理效果的角度说明。 1 、合并报表层面，对剩余不再具有控制权的股权投资按处置日公允价值重新计量，即合并报表层面会在处置日体现一项按该日公允价值计量的长期股权投资或金融资产。也就是说，这部分投资收益对应的借方项目是长期股权投资的增值。 2 、处置损益并不是针对一个单一的借方项目，而是根据合并报表准则第五十条给出的公式计算的。从该公式中也可以看出合并报表层面对处置子公司并丧失控制权要求达到的处理效果： 借：银行存款等（取得的合并对价） 借：长期股权投资／金融资产（剩余股权投资的公允价值） 借：少数股东权益（按处置日少数股权账面价值） 贷：子公司各项资产和负债（含商誉）（合并报表层面的子公司净资产账面价值） 借／贷：其他综合收益（其他综合收益转出） 借／贷：投资收益（最终平衡数，即按照准则第五十条规定公式计算的金额）
抵销分录如何编制并无明确要求，可以看个人习惯而定。 要注意区分“合并报表层面”要求达到的处理效果和抵销分录的区别。现在在实体理论下，准则的规定都是针对在合并报表层面应达到的处理效果，而不再直接规定抵销分录应如何编制。所以你的问题“与单体报表已经重新记量产生的投资收益，在合并报表是否冲回吧”其实并不存在。个别报表层面如果已经将剩余股权按公允价值进行了计量（作为金融资产）并确认投资收益，则合并报表层面对剩余股权转入金融资产的计量原则与个别报表层面是一致的，到合并报表层面无需再调整该金融资产的价值。